---
title: "Digital Trend Analyzer"
author: "Green Band"
date: '2018-12-16'
output:
  html_document:
    code_folding: hide
    toc_float: true
    toc: true
    toc_depth: 2
    theme: readable
    keep_md: true
---

```{r setup, include=FALSE}
knitr::opts_chunk$set(echo = T, message = F, warning = F)
```

# Step 0 : 분석 환경 설정

```{r, echo = F}
library(knitr)
library(latexpdf)
```

```{r}
library(dplyr)

library(ggplot2)

library(ggrepel)

library(readr)

library(stringr)
```

# Step 1 : data pre-processing

# Step 2 : EDA

# Step 3 : Modeling

# Step 4 : Insight

# Step 5 : Proposal for New Service




```{r}
summary(iris)
```



```{r, fig.cap = "Image1"}
plot(iris$Sepal.Length,iris$Petal.Length)
```

```{r, fig.cap = "Image2"}
library(GGally)
ggpairs(iris, aes(color=Species), columns=c("Sepal.Length","Sepal.Width","Petal.Length","Petal.Width"))
```


```{r, results = 'asis'}
kable(head(iris), caption = 'Table1', align = 'c')
```


*기울임*  
\*기울임*    
**굵게**  
**`형광펜`**  
~~지우기~~--이렇게 수정 


줄바꿈은 이 라인의 끝에 띄어쓰기 두번  
하면 된당 

##### 1. list
  + a;lskdfj
  + asdl;fk
      - asfasf
        
##### 1. list
  1. a;lskdfj
  2. asdl;fk
      i) asfasf
      i) efsgsdg
        
##### box
    safasdfas  


        
        

# SADFSFAS
## sadfsadfa
### sdfasf
#### asdfasfasf
##### sfasfasfasd

내용 내용 내용 

## Quarterly Results {.tabset .tabset-fade .tabset-pills}

### By Product

(tab content)

### By Region

(tab content)

## sdfsa
<http://rmarkdown.rstudio.com>

[name](http://rmarkdown.rstudio.com)